【裁判字號】    95,上訴,271
【裁判日期】    950427
【裁判案由】    違反著作權法等
【裁判全文】
臺灣高等法院臺南分院刑事判決         95年度上訴字第271號
上  訴  人
即  被  告  甲○○
選任辯護人  郭俊廷  律師
上  訴  人
即  被  告  乙○○
上列上訴人因違反著作權法等案件，不服臺灣臺南地方法院94年
度訴字第1213號中華民國95年1月11日第一審判決（起訴案號：
臺灣臺南地方法院檢察署93年度偵字第1989號），提起上訴，本
院判決如下：
    主  文
原判決關於乙○○部分撤銷。
乙○○共同意圖銷售，而擅自重製他人著作為常業，處有期徒刑
貳年，扣案如附表二、三所示之物品均沒收。
其他上訴駁回。
    事  實
一、甲○○曾於民國（下同）89年間，犯違反著作權法及商標法
    等案件，經本院判處有期徒刑五月，如易科罰金以三百元折
    算一日，於90年3月6日繳納易科罰金執行完畢，猶不知悔改
    ，竟又於臺南縣永康市○○街52號旁加蓋鐵皮屋經營「瑪俐
    電視遊樂器專賣店」擔任實際負責人，並與乙○○基於意圖
    銷售而擅自重製他人著作之犯意聯絡，自90年3月7日後某不
    詳時間起至93年10月5日止，甲○○先以每月新臺幣（下同
    ）二萬五千元之代價僱用乙○○，推由乙○○擔任店長，實
    際負責店內所有販賣及營運事宜，甲○○則居於幕後收取營
    運所得牟利。甲○○與乙○○均明知如附表二編號一至五所
    示之遊戲光碟電腦程式著作，係著作權法保護之著作物，而
    為上開新力公司等著作財產權人所有（我國於91年1月1日加
    入世界貿易組織後，依據ＷＴＯ／ＴＲＩＰＳ及我國著作權
    法第106條之1至之3規定，自92年12月31日後，全部著作均
    已受我國著作權法之保護，不因有無互惠協定而受影響)，
    且其中部分遊戲光碟透過電視遊樂器之執行，在電視畫面上
    分別會出現附表一所示之同一商標圖樣及授權字樣，足以對
    外表示該等光碟商品係附表一所示公司所生產之用意之證明
    。乙○○於上開遊戲光碟上市後，即前往位於臺南市某不詳
    地區之「小小兵電視遊樂器專賣店」，以每片九十元之價格
    購入如附表二編號一至五所示之盜版遊戲光碟後，旋在其位
    於臺南縣永康市○○路158巷50之16號6樓住處，未經上開著
    作財產權人之授權及同意，連續將前開盜版遊戲光碟以附表
    二編號七、八所示之燒錄器具，擅自用光碟燒錄之方式，再
    非法重製成盜版遊戲光碟，而侵害他人之著作財產權，俟有
    不特定客人前往「瑪俐電視遊樂器專賣店」依據附表二編號
    六之目錄購買遊戲光碟時，乙○○再以每片盜版遊戲光碟一
    百八十元之價格，出售予不特定之人牟利，每月平均收入約
    有七至八萬元。乙○○於每日營業時間結束後，即將當日營
    運販賣情形予以記錄，轉交予在鄰近開設「佳興檳榔攤」之
    甲○○，甲○○即以此方式掩飾其非法販賣盜版遊戲光碟之
    實情，二人並均恃此為生，以之為常業，自足以生損害於附
    表一所示之新力公司等著作財產權人之權益，經警長達一個
    月之跟蹤埋伏後，於93年10月5日，為警持臺灣臺南地方法
    院核發之搜索票搜索「瑪俐電視遊樂器專賣店」、乙○○前
    開住處、甲○○使用車牌號碼ＳＴ─2137號自用小客車內，
    先後扣得如附表二所示之物，始知上情。
二、乙○○另基於擅自以重製之方法侵害他人著作財產權之犯意
    ，明知如附表三所示著作財產權人之電影光碟視聽著作，係
    著作權法保護之著作物（上開電影原版光碟亦全部受我國著
    作權法之保護，理由同上），竟在毫無供個人參考或合理使
    用之合法原因，僅為其私人收藏日後可供觀看之目的，乃未
    經前開著作財產權人合法授權或同意，自90年某日起至93年
    10月5日止，向地點及名稱均不詳之錄影帶出租店取得如附
    表三所示之原版電影光碟視聽著作後，即在上址其住處，連
    續將前開原版視聽著作以附表二編號七、八所示之燒錄器具
    ，擅自用光碟燒錄之方式，非法重製成光碟，而侵害他人之
    著作財產權。嗣於93年10月5日，乙○○因前開違反著作權
    法販賣盜版遊戲光碟為警查獲時，另在其住處搜索扣得乙○
    ○所有如附表三所示之盜版電影光碟。
三、案經新力公司、臺灣光榮公司、松崗公司及如附表三所示之
    著作權財產人告訴內政部警政署保安警察第二總隊第四大隊
    第二中隊報告臺灣臺南地方法院檢察署檢察官偵查後提起公
    訴。
    理  由
一、訊據上訴人即被告乙○○對於上開時地非法重製盜版遊戲及
    電影光碟出售牟利部分，坦白承認，惟否認與被告甲○○共
    同經營「瑪俐電視遊樂器專賣店」非法重製盜版遊戲光碟，
    辯稱：瑪俐電視遊樂器專賣店從93年7月1日之後便移轉由伊
    擔任負責人實際經營，與甲○○無關，至於93年7月1日之前
    甲○○雖然是瑪俐電視遊樂器專賣店的負責人，但是店內實
    際營運均由伊負責，盜版遊戲光碟亦由伊燒錄的，甲○○完
    全並不知情等語。被告甲○○則矢口否認有上開犯行，辯稱
    ：伊自上次違反著作權法被判刑後，即未再賣盜版遊戲光碟
    ，並自93年7月1日將瑪俐電視遊樂器專賣店盤讓給乙○○，
    盤點時並無違法的物品，至93年7月1日前，係乙○○自願義
    務幫忙，並無僱用乙○○等語。
二、關於被告乙○○連續非法重製電影光碟視聽著作部分（即事
    實二部分），業據其於警訊、偵查、原審及本院審理時，坦
    白承認（詳警卷二第7頁、核退偵字第74號卷第142頁、第
    160頁、偵字第1989號卷第26頁、原審卷第33頁、第45頁、
    108頁至第111頁、本院95年3月30日筆錄)，核與如附表三所
    示著作財產權人之告訴代理人藍仁駿（詳偵查卷四第2頁、
    第3頁，告訴權相關資料外放）所為指訴暨其提出之鑑識結
    果報告1份相符（附於偵查卷四第7頁至9頁），另有扣案詳
    如附表三所示之盜版電影光碟及附表二編號七、八之燒錄器
    具可資佐證（詳警卷二第51至59頁），足認被告乙○○自白
    確與事實相符，此部分犯行，應堪認定。至於本案雖另扣得
    盜版電影光碟375片（詳如偵查卷四第11頁至第13頁）、盜
    版音樂光碟199片（見偵查卷四第14至19頁）、色情光碟128
    片（見警卷二第128頁）。惟上開盜版電影光碟未經相關著
    作財產權人依法提出告訴；盜版音樂光碟乃被告乙○○在夜
    市購得，並未違法重製（詳偵查卷四第26頁）；色情光碟乃
    被告乙○○個人觀賞使用。以上光碟均經起訴意旨載明不在
    本案起訴範圍之內，併此敘明。
三、被告甲○○及乙○○經營「瑪俐電視遊樂器專賣店」非法重
    製遊戲光碟電腦程式著作為常業部分：被告甲○○辯稱：在
    93年7月1日將瑪俐電視遊樂器專賣店盤讓給乙○○前，並無
    盜烤電影光碟或音樂光碟販售，亦無違法的物品，自93年7
    月1日以後，盤給乙○○即與伊無關，被告乙○○則坦承為
    伊個人所為，甲○○均不知情等語。惟查：
    （一）證人即警員林正賢、陳益利於偵查中結證供稱：「我
          們在搜索前有進行跟監將近一個月，先前二日是鎖定
          乙○○，第三日才認定甲○○是幕後老闆，乙○○每
          天在店面打烊後都會拿一張單子夾在記事本內，拿到
          附近的檳榔攤給甲○○，如果甲○○不在便交給陳豪
          瞬的太太，乙○○並沒有拿現金給甲○○，這是我們
          以望遠鏡在隔著二線道的馬路觀察到的，而以我們與
          檳榔攤的距離，也可以用肉眼就很清楚看得到前述情
          形，搜索當時乙○○也表示店面是甲○○租的」等語
          （詳偵查卷三第141頁），核與臺灣光榮綜合資訊股
          份有限公司及松崗科技股份有限公司告訴代理人楊文
          華、日商．新力電腦娛樂股份有限公司告訴代理人林
          秋萍所為指訴暨其提出之鑑識結果、鑑識證明文件及
          相關告訴權證明文件等情節相符（詳警卷二第9頁、
          第10頁、第39頁至第42頁、偵查卷三第20頁至第49頁
          ）；復有如附表一所示之中華民國商標註冊證6份（
          附於警卷二第17頁至第28頁、第36頁至第38頁）、部
          分原版遊戲光碟封面商標影本六份（附於警卷二第29
          至第34頁）、現場蒐證照片12張（附於警卷二第68頁
          至第71頁）在卷可稽，另有扣案詳如附表二所示之盜
          版遊戲光碟、燒錄器具及目錄可資佐證（見警卷二第
          51頁至59頁），且扣案盜版遊戲光碟種類完整，數量
          頗為龐大，具有相當規模，被告自係以經營「瑪俐電
          視遊樂器專賣店」非法重製販售盜版遊戲光碟為常業
          。
    （二）被告乙○○於查獲當日在警訊時供稱：「瑪俐電視遊
          樂器專賣店的實際負責人是甲○○，我在店內是擔任
          店長職務，每月薪水二萬五千元，由甲○○支付，每
          個月五號領薪」、「警方在我住處以及瑪俐電視遊樂
          器專賣店所查獲的盜版遊戲光碟都是用來販賣給客戶
          的，燒錄器具及空白光碟片都是由甲○○出錢交給我
          去買的，並授權我只要有客人需要盜版遊戲光碟，我
          可以自行購買盜版遊戲光碟母片以及燒錄，不用再問
          甲○○；盜版遊戲光碟母片則是我以每片九十元之代
          價向臺南市一家『小小兵電視遊樂器專賣店』所購入
          ，只要有新片上市我本人就會親自去購買。該店是由
          我本人招呼客戶並提供目錄給客人，當客戶需要盜版
          光碟時，我便在我住處燒錄，再以每片一百八十元之
          價格賣給顧客，店面營業時間是從中午十二時起至二
          十三時止，每日營收約一千多元，我會在下班後將當
          日所得情形拿到『佳興檳榔攤』給甲○○，帳目是由
          甲○○自己管理，每月平均收入約有七至八萬元」、
          「93年7月1日之前販賣盜版光碟是甲○○推銷，光碟
          是我燒錄，片子由我交給客人」（詳警卷二第4頁、
          第5頁、第7頁）。於偵查中並具結供證稱：「我有在
          店裡幫甲○○販賣盜版光碟，從86年或87年間我退伍
          後甲○○將大部分業務交給我，我從93年7月1日開始
          正式受僱於甲○○，每月薪水二萬五千元」、「盜版
          光碟是甲○○叫我去買原版回來燒錄的」、「販賣所
          得每天晚上再交給甲○○，一天最多可以收入一千多
          元」、「我是幫甲○○招攬客人及燒錄盜版光碟，我
          大約是從92年間開始幫甲○○燒錄盜版光碟」等語（
          詳偵查卷二第8頁、第9頁、偵查卷四第26），而被告
          甲○○於該次偵訊時亦承認乙○○所供屬實（詳偵查
          卷二第9頁）。上開訊問經筆錄並經原審勘驗無誤，
          有有勘驗筆錄可按（詳原審卷第91頁至第93頁）。
    （三）至被告乙○○嗣雖改稱：查獲的全部光碟均伊所有與
          甲○○無關，燒錄盜版遊戲光碟是伊自己賣的，陳豪
          瞬當時完全不知情，被抓時是因為緊張才推給甲○○
          ，伊是用二十四萬元頂讓下這家店，每月要分期給付
          一萬元，每日會去檳榔攤將多餘的營業額，以現金交
          給甲○○，並提出其與被告甲○○之轉讓契約書一份
          ，惟查：
          (I)被告乙○○在「瑪俐電視遊樂器專賣店」實際負
              責收購盜版遊戲光碟新片，再將之予以重製燒錄
              ，並在店內負責接待顧客，且如何與被告甲○○
              分工、如何經營，在營運方法、購片模式、受僱
              時間、薪資結構部分，均能鉅細靡遺詳細陳述，
              己如前述，如非實際參與經營分工，不可能有如
              此精細描述。
          (II)被告等於93年10月5日即被查獲，而該轉讓契約
              書係93年7月1日簽立，如確有轉讓，理應於被查
              獲之時，即時表明，並提出以供查證，惟經多次
              警訊、偵查均未曾提及有轉讓契約書之事，迄94
              年2月22日始主張有轉讓契約書，況被告等所稱
              買賣轉讓金額為二十四萬元，乙○○分期每月給
              付一萬元，亦無須每日結帳，並將帳簿交給陳豪
              瞬察看，在在與常情相悖。
          (III)關於交付帳簿交給甲○○察看之理由，經檢察官
              將甲○○、乙○○隔離訊問，據甲○○稱：「他
              每日會將營業額記載本子上拿給我看，因為我告
              訴他怕他騙我沒有做到那些營業額，而將錢花到
              別的地方」、「他每日拿業績表給我看，除此之
              外沒有做其他的事」。惟乙○○卻稱：「我每日
              去檳榔攤找他是要將多的營業額給他，因為我要
              分期付款付他轉讓該店的代價」、「我是去將每
              日多餘的營業額，以現金交付給甲○○」（以上
              詳偵查卷三第142頁、第143頁），二人所述，亦
              不相符。
          (Ⅳ)綜上所述，被告乙○○上開辯解，顯係圖卸陳豪
              瞬刑責之詞，不足採信，被告等之犯行，均堪認
              定。
四、按行為後法律有變更者，適用裁判時之法律。但裁判前之法
    律有利於行為人者，適用最有利於行為人之法律，刑法第2
    條第1項定有明文。著作權法曾於87年、92年、93年就罰則
    部分有所修正，其中90年11月12日、93年9月1日修正公布之
    著作權法第94條，除將構成要件予以分項規定外，對於一年
    以上七年以下有期徒刑本刑部分並未修正，惟分別提高罰金
    刑為新臺幣三十萬元以上三百萬元以下、新臺幣八十萬元以
    上八百萬元以下，比較87年1月21日修正公布著作權法第94
    條，自以87年1月21日之舊法罰金刑為新臺幣四十五萬元以
    下，較有利於行為人。查被告係自90年3月7日起至93年10月
    5日止，其犯罪行為，已延至93年9月1日修正公布之後，自
    應適用新法予以裁判，並無新、舊法比較適用之問題。又著
    作權法第94條所謂以犯第91條、第92條或第93條之置為常業
    者，係指專以觸犯第91條或第92條、第93條，或兼犯前揭二
    條以上之罪，為其日常之職業，賴以維生而言，為第91條、
    第92條或第93條犯罪之加重態樣，且性質上屬多數行為之集
    合犯，法律上擬制為一罪，其反覆從事之多數行為相互間，
    並不發生連續犯、牽連犯或想像競合之問題，，如基於常業
    之犯意而犯第91條、第92條或第93條之罪，則應擇其重者論
    以意圖銷售或出租而擅自以重製之方法侵害他人之著作財產
    為常業罪（最高法院92年台上字第2890號、4415號判決參照
    )。
五、查被告甲○○、乙○○共同意圖銷售，而擅自重製他人著作
    為常業（事實一部分），且其中部分遊戲光碟透過電視遊樂
    器之執行，在電視畫面上分別會出現附表一所示之同一商標
    圖樣及授權字樣，足以對外表示該等光碟商品係附表一所示
    公司所生產之用意之證明，自足以生損害於附表一所示之新
    力公司等著作財產權人之權益，核其所為係違反修正後著作
    權法第91條第2項之規定為常業，應論以同法第94條之罪、
    商標法第81條第1款之罪、刑法第216條、第210條、第220
    條之行使偽造準私文書罪，其中被告偽造盜版遊戲光碟後持
    以販賣行使，其偽造準私文書之低度行為，應為行使準偽造
    私文書之高度行為所吸收，不另論罪 (起訴書就此雖漏列上
    開法條，惟上開部分與業經起訴之違反著作權法犯罪事實部
    分，有想像競合之裁判上一罪關係，本院自得予以審理)。
    被告甲○○及乙○○就上開犯事實一部分，有犯意聯絡及行
    為分擔，為共同正犯。被告所犯前揭違反著作權法、違反商
    標法及行使偽造準私文書罪等三罪，係一行為觸犯三罪名之
    想像競合犯，應從一重依著作權法第94條之論處。被告甲○
    ○前因違反著作權法等案件，經本院判處有期徒刑五月，如
    易科罰金以三百元折算一日，於90年3月6日繳納易科罰金執
    行完畢，有臺灣高等法院被告前案紀錄表一份可憑，其受有
    期徒刑之執行完畢，五年以內再犯本件有期徒刑以上之罪，
    為累犯，依刑法第47條之規定加重其刑。另被告乙○○就犯
    罪事實二部分，與其所犯著作權法第94條之罪，性質上屬多
    數行為之集合犯，法律上擬制為一罪，其反覆從事之多數行
    為相互間，並不發生連續犯、牽連犯或想像競合之問題，揆
    諸前開說明，應擇其重者論以意圖銷售，而擅自重製他人著
    作為常業罪論處。
六、扣案附表二編號一至五之盜版遊戲光碟，係被告違反商標法
    第八十一條第一款之罪所販賣之商品，應依商標法第八十三
    條之規定宣告沒收（著作權法第98雖亦有沒收規定，惟商標
    法乃規定義務沒收，而著作權法則規定裁量沒收，因此就符
    合義務沒收之上開物品，自應優先適用商標法之規定)。另
    扣案附表二編號六至八及附表三所示之物品，乃分別係被告
    甲○○及乙○○所有，供擅自重製盜版遊戲與電影光碟所用
    之物及非法重製電影光碟之盜版物，均應依著作權法第98條
    之規定宣告沒收。至於本案雖另扣得盜版電影光碟375片（
    詳如偵查卷四第11頁至第13頁）、盜版音樂光碟199片（見
    偵查卷四第14至19頁）、色情光碟128片（見警卷二第57頁
    ），俱不在本案起訴範圍內，亦與本案無關，自無庸予以沒
    收，併此敘明。
七、原審對被告甲○○部分，認其罪證明確，適用修正後著作權
    法第94條、第91條第2項、第98條，商標法第81條第1款、第
    83條，刑法第2條第1項前段、第11條、第28條、第47條、第
    216 條、第220條、第210條、第55條、罰金罰鍰提高標準條
    例第1條但書，並審酌被告甲○○前已因同一類型案件，經
    法院判處有期徒刑五月，獲此寬典，不知警惕，竟重操舊業
    ，不知悔改及其生活狀況、智識程度、犯罪之動機、目的、
    手段、販賣仿冒遊戲光碟數量龐大、所得利益、告訴人所受
    之損害及犯後態度不佳等一切情狀，量處有期徒刑二年十月
    ，並將附表二所示之物，依法宣告沒收，認事用法俱無不合
    ，量刑亦稱妥適，被告上訴意旨否認犯罪，指摘原判決不當
    ，並無可取，為無理由，應予駁回。至對被告乙○○部分，
    因其所犯著作權法第94條之罪及犯第91條或第92條、第93條
    之罪，性質上屬多數行為之集合犯，法律上擬制為一罪，其
    反覆從事之多數行為相互間，並不發生連續犯、牽連犯或想
    像競合之問題，揆諸前開說明，應擇其重者論以意圖銷售，
    而擅自重製他人著作為常業罪論處，原審竟以數罪論處，尚
    有未合，被告上訴意旨，雖未指摘及此，惟原判決此部分既
    有前述可議之處，此部分即屬無可維持，應由本院撤銷改判
    ，被告犯數罪，巳定應執行之刑，此部分既經上訴而撤銷，
    原定之執行刑亦失所附麗，應並予撤銷。爰審酌被告乙○○
    之犯罪之動機、目的、手段、販賣仿冒遊戲光碟數量龐大、
    告訴人所受之損害等情狀，本應從重量刑，姑念其並無犯罪
    前科，且犯罪後坦白承認，爰酌情處有期徒刑二年，扣案如
    附表二、三所示之物，並均依法宣告沒收。
八、據上論斷，應依刑事訴訟法第368條、第369條第1項前段、
    第364條、第299條第一項前段、修正後著作權法第94條、第
    91條第2項、第98條，商標法第81條第1款、第83條，刑法第
    2條第1項前段、第11條、第28條、第216條、第220條、第
    210條、第55條，判決如主文。
本案經檢察官林炎昇到庭執行職務。
中    華    民    國    95    年    4     月    27    日
                  刑事第五庭    審判長法  官  楊明章
                                      法  官  顏基典
                                      法  官  戴勝利
以上正本證明與原本無異。
如不服本判決，應於收受本判決後十日內向本院提出上訴書狀。
其未敘述上訴理由者並得於提起上訴後十日內向本院補提理由書
狀（均須按他造當事人之人數附繕本）「切勿逕送上級法院」。
                                      書記官  陳淑貞
中    華    民    國    95    年    4     月    28    日
附錄：本判決論罪科刑法條：
87年1月21日著作權法第91條第2項：意圖銷售或出租而擅自重製
他人著作者，處六月以上五年以下有期徒刑，得併科新臺幣三十
萬元以下罰金。
87年1月21日著作權法第94條以犯第91條、第92條或第93條之罪
為常業者，處一年以上七年以下有期徒刑，得併科新臺幣四十五
萬元以下罰金。
附表一：
┌──┬─────┬──────┬────┬──────┐
│編號│商標名稱  │商標專用權人│專用期限│與本案有關之│
│    │及圖樣    │            │        │專用商品名稱│
├──┼─────┼──────┼────┼──────┤
│一  │三國無雙  │日商‧光榮股│九十二年│錄有電腦遊戲│
│    │          │份有限公司  │二月十六│程式之光碟  │
│    │          │            │日起至一│            │
│    │          │            │百零二年│            │
│    │          │            │二月十五│            │
│    │          │            │日止    │            │
├──┼─────┼──────┼────┼──────┤
│二  │三國志戰記│同上        │九十二年│同上        │
│    │          │            │四月十六│            │
│    │          │            │日起至一│            │
│    │          │            │百零二年│            │
│    │          │            │二月十五│            │
│    │          │            │日止    │            │
├──┼─────┼──────┼────┼──────┤
│三  │ｋｏｅｉ及│同上        │九十一年│同上        │
│    │圖        │            │九月十六│            │
│    │          │            │日起至一│            │
│    │          │            │百零一年│            │
│    │          │            │九月十五│            │
│    │          │            │日止    │            │
│    │          │            │        │            │
│    │          │            │        │            │
├──┼─────┼──────┼────┼──────┤
│四  │三國志    │同上        │九十二年│同上        │
│    │          │            │三月十六│            │
│    │          │            │日起至一│            │
│    │          │            │百零二年│            │
│    │          │            │三月十五│            │
│    │          │            │日止    │            │
├──┼─────┼──────┼────┼──────┤
│五  │ＰＳ設計圖│日商．新力電│八十五年│同上        │
│    │          │腦娛樂股份有│三月十六│            │
│    │          │限公司      │日起至九│            │
│    │          │            │十五年三│            │
│    │          │            │月十五日│            │
│    │          │            │止      │            │
│    │          │            │        │            │
├──┼─────┼──────┼────┼──────┤
│六  │ＰｌａｙＳ│日商‧蘇妮股│八十四年│同上。      │
│    │ｔａｔｉｏ│份有限公司  │三月一日│            │
│    │ｎ        │            │起至九十│            │
│    │          │            │四年二月│            │
│    │          │            │二十八日│            │
│    │          │            │止      │            │
└──┴─────┴──────┴────┴──────┘
  附表二：
┌──┬───────────┬─────┬──────────┐
│編號│品名                  │數量      │備註                │
├──┼───────────┼─────┼──────────┤
│ 一 │盜版ＰＳ２遊戲光碟    │壹仟肆佰肆│著作財產權人新力公司│
│    │                      │拾片      │                    │
├──┼───────────┼─────┼──────────┤
│ 二 │盜版ＰＳ遊戲光碟      │肆佰玖拾伍│著作財產權人新力公司│
│    │                      │片        │                    │
├──┼───────────┼─────┼──────────┤
│ 三 │盜版ＤＣ遊戲光碟      │佰捌拾肆│著作財產權人西雅公司│
│    │                      │片        │                    │
├──┼───────────┼─────┼──────────┤
│ 四 │盜版Ｘ─ＢＯＸ遊戲光碟│玖拾柒片  │著作財產權人美國微軟│
│    │                      │          │公司                │
├──┼───────────┼─────┼──────────┤
│ 五 │盜版ＰＳ２遊戲光碟    │伍拾陸片  │著作財產權人臺灣光榮│
│    │                      │          │公司及松崗公司      │
├──┼───────────┼─────┼──────────┤
│ 六 │目錄                  │肆本      │                    │
├──┼───────────┼─────┼──────────┤
│ 七 │一對一燒錄機          │壹台      │                    │
├──┼───────────┼─────┼──────────┤
│ 八 │空白光碟片            │佰零壹片│                    │
└──┴───────────┴─────┴──────────┘
附表三：
┌──┬────────┬──────┬──────┐
│編號│中文片名        │著作財產權人│盜版光碟數量│
├──┼────────┼──────┼──────┤
│ 一 │００７誰與爭峰  │聯美公司    │壹部        │
├──┼────────┼──────┼──────┤
│ 二 │２８天毀滅倒數  │福斯公司    │壹部        │
├──┼────────┼──────┼──────┤
│ 三 │巨猩喬揚        │迪士尼公司  │壹部        │
├──┼────────┼──────┼──────┤
│ 四 │Ｘ戰警          │福斯公司    │壹部        │
├──┼────────┼──────┼──────┤
│ 五 │刀鋒戰士１      │新線公司    │壹部        │
├──┼────────┼──────┼──────┤
│ 六 │他不笨他是我老爸│新線公司    │壹部        │
├──┼────────┼──────┼──────┤
│ 七 │末代武士        │華納公司    │壹部        │
├──┼────────┼──────┼──────┤
│ 八 │好萊塢重案組    │哥倫比亞公司│壹部        │
├──┼────────┼──────┼──────┤
│ 九 │我愛一嘴毛      │米高梅公司  │壹部        │
├──┼────────┼──────┼──────┤
│ 十 │沙漠騎兵        │華納公司    │壹部        │
├──┼────────┼──────┼──────┤
│十一│冒牌天神        │環球公司    │壹部        │
├──┼────────┼──────┼──────┤
│十二│哈利波特１      │華納公司    │壹部        │
├──┼────────┼──────┼──────┤
│十三│怒海爭鋒        │福斯公司    │壹部        │
├──┼────────┼──────┼──────┤
│十四│星銀島          │迪士尼公司  │壹部        │
├──┼────────┼──────┼──────┤
│十五│星際大戰首部曲  │環球公司    │壹部        │
├──┼────────┼──────┼──────┤
│十六│珍珠港          │迪士尼公司  │壹部        │
├──┼────────┼──────┼──────┤
│十七│英雄            │福斯公司    │壹部        │
├──┼────────┼──────┼──────┤
│十八│浴血叢林        │環球公司    │壹部        │
├──┼────────┼──────┼──────┤
│十九│神鬼奇航        │迪士尼公司  │壹部        │
├──┼────────┼──────┼──────┤
│二十│殺人不眨眼      │華納公司    │壹部        │
├──┼────────┼──────┼──────┤
│二一│麻辣公主        │迪士尼公司  │壹部        │
├──┼────────┼──────┼──────┤
│二二│森林泰山        │迪士尼公司  │壹部        │
├──┼────────┼──────┼──────┤
│二三│電子情書        │迪士尼公司  │壹部        │
├──┼────────┼──────┼──────┤
│二四│衝出封鎖線      │派拉蒙公司  │壹部        │
├──┼────────┼──────┼──────┤
│二五│戰略殺手        │派拉蒙公司  │壹部        │
├──┼────────┼──────┼──────┤
│二六│嚇破膽          │華納公司    │壹部        │
├──┼────────┼──────┼──────┤
│二七│魔戒３          │華納公司    │壹部        │
├──┼────────┼──────┼──────┤
│二八│魔鬼終結者３    │新線公司    │壹部        │
├──┼────────┼──────┼──────┤
│二九│飆風再起        │華納公司    │壹部        │
├──┼────────┼──────┼──────┤
│三十│空軍一號        │環球公司    │壹部        │
├──┼────────┼──────┼──────┤
│三一│驅魔神探        │迪士尼公司  │壹部        │
└──┴────────┴──────┴──────┘


司法院資訊處製作；財團法人民間司法改革基金會備份。
